【裁判字號】    92,聲,722
【裁判日期】    920912
【裁判案由】    
【裁判全文】
臺灣桃園地方法院民事裁定  九十二年度聲字第七二二號
    聲  請  人  添進裕機械股份有限公司
    法定代理人  甲○○
    相  對  人  寶旺機械有限公司
                        設桃園.
    法定代理人  乙○○  住同右.
右當事人間請求變換提存物事件，聲請人就其依本院九十二年度全四字第二八八二號
裁定所供擔保之提存物，聲請准予變換，本院裁定如左：
    主    文
本院民國九十二年度存字第一六○六號提存事件，聲請人所提存面額共新臺幣壹仟伍
佰萬元之第一銀行南崁分行無記名可轉讓定期存單陸張（面額新臺幣壹仟萬元壹張，
存單認證碼：ＭＡ五五一一二一；面額新臺幣壹佰萬元伍張，存單認證碼：ＨＡ00
00000、ＨＡ0000000、ＨＡ0000000、ＨＡ0000000、Ｈ
Ａ0000000），准予變換提存新臺幣壹仟伍佰萬元或同額之第一商業銀行南崁
分行可轉讓定期存單。
    理    由
一、按供擔保之提存物或保證書，除得由當事人約定變換外，法院得依供擔保人之聲
    請，以裁定許其變換；第一百零五條之規定，於其他依法令供訴訟上之擔保者準
    用之，民事訴訟法第一百零五條第一項、第一百零六條前段分別定有明文。
二、本件聲請人主張其前遵本院九十二年度全四字第二八八二號假扣押裁定，而以九
    十二年度存字第一六○六號提存面額共計新臺幣（下同）一千五百萬元之第一銀
    行南崁分行無記名可轉讓定期存單六張（面額新臺幣壹仟萬元壹張，存單認證碼
    ：ＭＡ五五一一二一；面額新臺幣壹佰萬元伍張，存單認證碼：ＨＡ00000
    00、ＨＡ0000000、ＨＡ0000000、ＨＡ0000000、ＨＡ
    0000000），惟因前開無記名可轉讓定期存單均已到期，亟需領回，為此
    聲請變換以現金或同額之第一商業銀行南崁分行定期存單之事實，業據提出本院
    提存所九十二年七月八日（九二）存字第一六○六號函影本乙紙為證，並經本院
    依職權調閱本院九十二年度裁全字第二八八二號、九十二年度執全字第一四一二
    號、九十二年度存字第一六○六號卷宗查核屬實，堪信為真實。又經核以同額之
    現金或第一商業銀行南崁分行相當面額之可轉讓定期存單變換原提存物，對相對
    人之權利亦無損害。從而，聲請人本件聲請，揆諸首揭規定，並無不合，應予准
    許。
三、依民事訴訟法第一百零五條第一項、第一百零六條，裁定如主文。
中      華      民      國    九十二    年      九      月      十二    日
                                   臺灣桃園地方法院民事第二庭
~B法      官  張震武
右為正本係照原本作成
如對本裁定抗告須於裁定送達後十日內向本院提出抗告狀
中      華      民      國    九十二    年      九      月      十六    日
~B法院書記官  楊惠如


司法院資訊處製作；財團法人民間司法改革基金會備份。
